臺灣臺南地方法院刑事判決　　　　　　　　　　　　　九十三年度易緝字第九五號
　　公　訴　人　臺灣台南地方法院檢察署檢察官
　　被　　　告　甲○○
右列被告因竊盜案件，經檢察官提起公訴（九十一年度偵字第一０五五五號），被告
就犯罪事實為有罪之陳述，本院裁定進行簡式審判程序，判決如左：
    主  文
甲○○踰越牆垣，於夜間侵入住宅竊盜，累犯，處有期徒刑伍月，如易科罰金，以
佰元折算壹日。
    事  實
一、甲○○曾犯竊佔罪，經本院於民國九十年一月二十九日以八十九年度易字五二二
    號判處有期徒刑六月確定，並於九十年四月四日易科罰金執行完畢，猶不知悔改
    。復意圖為自己不法之所有，於九十一年十月三日晚上十一時許，以木製之樓梯
    為工具，越牆侵入前妻借住在乙○○所有之台南市○○區○○街二００號住宅內
    ，竊取其前妻所有之熱水瓶一個。嗣因甲○○於行竊時，手機不慎遺留於現場，
    經乙○○發現後，會同警方循線於翌日（四日）上午八時三十分，前往甲○○位
    於台南市○○區○○路八九巷三五號住處內，查獲熱水瓶一個，始悉上情。
二、案經台南市警察局第四分局報告臺灣台南地方法院檢察署檢察官偵查起訴。
    理  由
一、右揭事實，業據被告甲○○於警詢及本院審理時坦承不諱，核與證人乙○○證述
    情節相符。復有現場照片四幀、領結單及扣案之熱水瓶一個可佐。被告自白核與
    事實相符。其有踰越牆垣，於夜間侵入住宅竊盜之行為至明。又被告雖陳明患有
    精神官能症，並提出衛生署台南醫院診斷證明書為證（見本院易緝字卷第七一頁
    ）。惟查，被告於本院審理中自承：伊平日可控制自己的行為，也知道拿走別人
    的東西是不對的，本件是因為喝完酒一時氣憤所為等語（同上卷第四二、四三、
    四九頁），並可清楚陳述犯罪經過、犯罪目的及竊盜物品之所有權人。足證被告
    於行為時並未因有精神疾病致有心神喪失或精神耗弱之情。本院是認無對被告為
    精神鑑定之必要，附此敘明。綜上所查，本件事證明確，被告竊盜犯行足以認定
    。
二、查被告於夜間踰越牆垣，侵入他人住宅內竊盜，核其所為，係犯刑法第三百二十
    一條第一項第一、二款之踰越牆垣，夜間侵入住宅竊盜罪。被告竊取之熱水瓶為
    前妻所有一情，業據被告供述及證人乙○○證述在卷（同上卷第六一、六七頁）
    ，起訴書載明係屬證人乙○○所有之物，尚有未洽，附此敘明。被告有如事實欄
    所載執行完畢之前科紀錄，有臺灣高等法院被告全國前案紀錄表可稽，其於執行
    完畢後五年之內，再犯本件有期徒刑以上之罪，係屬累犯，應依刑法第四十七條
    之規定加重其刑。又被告為輕度智障之人（有中國民國身心障礙手冊可參，同上
    卷第七二頁），因一時氣憤而致犯罪，則被告犯罪情狀非無可憫，科以法定低度
    刑尚嫌過重，爰依刑法第五十九條之規定減輕其刑。爰審酌被告犯罪之動機、目
    的、手段、所得財物甚少，並已如數返還、品行、智識程度，及犯後坦承犯行，
    堪有悔意，而證人乙○○並當庭表示：基於雇主與朋友關係，被告身體也不佳，
    請法官、檢察官原諒被告的行為（同上卷第六六頁）等一切情狀，量處如主文所
    示之刑，並諭知易科罰金之折算標準，以資懲儆。
三、公訴意旨另謂：被告意圖為自己不法之所有，於九十一年十月三日晚上十一時許
    ，踰越牆垣侵入有人居住之台南市○○區○○街二００號住宅內，竊取乙○○所
    有之腳踏車一部及電話機一具（未尋獲）。因認被告涉有刑法第三百二十一條第
    一項第一、二款之加重竊盜罪嫌。
  (一)按犯罪事實，應依證據認定之，無證據不得推定其犯罪事實；又不能證明被告犯
    罪者，應諭知無罪之判決。刑事訴訟法第一百五十四條第二項、第三百零一條第
    一項分別定有明文。
  (二)公訴人認被告涉有前揭刑法第三百二十一條第一項第一、二款之加重竊盜罪嫌，
    無非係以被告於警詢中之自白，核與證人乙○○於警詢中之證詞情節相符，復有
    財物領結收據及照片四幀附卷可稽等情，為主要論據。訊據被告則辯稱：伊載走
    腳踏車是要和老闆即證人乙○○開玩笑，伊還有載腳踏車去老闆住處門口按喇叭
    等情。經查：
  １被告供稱：伊載走腳踏車是要和老闆即證人乙○○開玩笑等語，核與證人乙○○
    於本院審理時證稱：當天晚上與被告喝完酒回家後一個小時，伊有看到被告騎機
    車後載一台腳踏車，當時並沒注意到那台腳踏車是伊失竊的，因為裡面亮，外面
    暗，伊要叫被告，被告已經走了；伊案發當天晚上和被告喝酒時，被告有說要去
    台南市○○區○○街二００號住宅內拿東西，伊那時候喝酒喝得差不多，就跟被
    告說你愛拿就去拿吧，伊有同意被告去拿東西，而當天晚上被告有騎機車停在伊
    世平三路居處的門口，並按喇叭，事後伊以為被告是在跟伊開玩笑等語情節相符
    （見本院易字卷第三十、三一頁；本院易緝字卷第六十、六二、六三頁）。而警
    員陳克芳亦於報告中敘明：證人乙○○於九十一年十月三日二十三時左右有目擊
    被告騎一部機車前踏板上有熱水瓶一個、後載一部腳踏車等情屬實，有警員報告
    附卷可參（見偵卷第二三頁）。則證人乙○○前揭於本院審理時之證詞，應堪信
    實。準此，被告事前既已告知證人乙○○要至台南市○○區○○街二００號住宅
    內拿東西，證人乙○○亦表同意，被告於騎機車載走腳踏車後並至證人乙○○位
    於世平三路居處的門口按喇叭，致使證人乙○○目擊上情，則被告前揭辯稱：伊
    騎機車載走腳踏車係要和證人乙○○開玩等語，尚非全然不可採。自難遽認被告
    此部分行為已然該當於刑法第三百二十一條第一項之主觀構成要件，而以該條項
    規定相律。
  ２次查，證人乙○○於本院審理時證稱：起訴書犯罪事實欄所載遭竊之電話機，後
    來於搬家時，在台南市○○區○○街二００號住宅內的桌子後面找到，並未失竊
    等語明確（見本院易緝字卷第六十頁）。而警察在被告住處又僅扣得上開熱水瓶
    一個及腳踏車一輛，並未查獲任何電話機贓物。則證人乙○○前揭證詞，堪予信
    實。被告應無竊取起訴書所載電話機之行為。
  ３證人乙○○雖於警詢中證稱：在被告住宅庭院目擊處發現伊被竊之腳踏車及熱水
    瓶等物在卷（見警卷第三頁反面）。惟查，證人乙○○於警詢中所製作之筆錄內
    容較為簡略，並未詳述本件竊盜案件發生前後之情形，故難據其上開警詢陳述，
    逕為不利被告之認定。另被告雖於警詢中自白有竊盜腳踏車之行為。然經觀諸其
    於該次警詢中亦供承：伊有竊取電話機乙具在卷（見警卷第一頁反面），而該具
    電話機實際上並未失竊，已如上述。則被告於警詢中之自白是否可採，自非無疑
    ，尚難憑此即為不利被告之認定，仍應有其他具體事證以為佐證。
  ４稽上所查，被告前揭辯稱，既難認為不可採，而其於警詢之自白又非無疑。此外
    復查無其他積極具體實證，足資證明被告犯有此部分加重竊盜腳踏車及電話機之
    罪行。則揆諸前揭法條意旨，要屬不能證明被告違犯此部分罪行，惟公訴人認此
    部分與被告前揭起訴論罪科刑部分，係屬接續犯，有實質上一罪關係，爰不另為
    無罪之諭知，併予敘明。
據上論斷，應依刑事訴訟法第二百七十三條之一第一項、第二百九十九條第一項前段
，刑法第三百二十一條第一項第一款、第二款、第四十七條、第五十九條、第四十一
條第一項，罰金罰鍰提高標準條例第二條，判決如主文。
本案經檢察官丙○○到庭執行職務。
中      華      民      國    九十四    年      三      月      一      日
      臺灣臺南地方法院刑事第八庭
                                      法  官  陳映佐
右正本證明與原本無異。
如不服本判決，應於判決正本送達後十日內，向本院提出上訴狀。
                                      書記官  張宜柔
中      華      民      國    九十四    年      三      月      二      日
附錄本案論罪科刑法條全文：
刑法第三百二十一條第一項第一、二款：
    犯竊盜罪而有左列情形之一者，處六月以上、五年以下有期徒刑：
    一  於夜間侵入住宅或有人居住之建築物、船艦、或隱匿其內而犯之者。
    二  毀越門扇、牆垣或其他安全設備而犯之者。
